臺灣雲林地方法院刑事判決
110年度交易字第288號
公  訴  人  臺灣雲林地方檢察署檢察官
被      告  王世銘


上列被告因公共危險案件，經檢察官提起公訴（110年度偵字第3
868號），被告於準備程序進行中，就被訴事實為有罪之陳述，
經法官告知簡式審判程序意旨，並聽取檢察官及被告之意見後，
裁定依簡式審判程序審理，並判決如下：
    主  文
王世銘駕駛動力交通工具而血液中酒精濃度達百分之零點零五以
上，累犯，處有期徒刑柒月。
    事  實
一、王世銘於民國110年2月6日晚間6時許起，在友人位於雲林縣
    北港鎮之住處內飲用酒類，明知酒後駕車極易影響交通安全
    ，竟仍基於酒後駕駛動力交通工具之犯意，於同日晚間8時
    許，自上址騎乘車號000-0000號普通重型機車出發而行駛於
    道路。迨於行經雲林縣北港鎮河堤道路崙子寮堤防3+000處
    時，不慎失控自摔受傷。經送醫救治並於同日晚間10時許，
    對其抽血檢驗酒精濃度後，測得其血液中酒精濃度為每分升
    271.9毫克（MG/DL），即血液中酒精濃度為百分之0.2719（
    換算吐氣酒精濃度高達每公升1.359毫克）。
二、案經雲林縣警察局北港分局報告臺灣雲林地方檢察署檢察官
    偵查起訴。
    理  由
壹、程序部分：
    本件被告王世銘所犯之罪，為死刑、無期徒刑、最輕本刑為
    3 年以上有期徒刑以外之罪，且非屬高等法院管轄第一審之
    案件，被告於準備程序進行中，先就被訴事實為有罪之陳述
    ，經法官告知簡式審判程序之旨，並聽取檢察官及被告之意
    見後，依刑事訴訟法第273 條之1 第1 項規定，裁定進行簡
    式審判程序，是本案之證據調查程序及有關傳聞法則證據能
    力之限制，依同法第273 條之2 之規定，不受同法第159 條
    第1 項、第161 條之2 、第161 條之3 、第163 條之1 及第
    164 條至第170 條之規定所拘束。
貳、實體部份：
一、認定犯罪事實所憑之證據及理由：
    上開犯罪事實，業據被告於本院審理時坦承不諱（本院卷第
    45頁），並有道路交通事故現場圖暨調查報告表㈠、㈡各1份(
    偵卷第15頁至第19頁)、中國醫藥大學北港附設醫院110年2
    月6日檢驗檢查報告1份(偵卷第21頁)、中國醫藥大學北港附
    設醫院110年2月7日診斷證明書1份(偵卷第27頁)、雲林縣警
    察局北港分局北辰派出所道路交通事故現場暨車損照片21張
    (偵卷第29頁至第49頁)在卷可稽，足以擔保被告之自白與事
    實相符，可以採信。綜上所述，本件事證明確，被告犯行堪
    以認定，應依法論科。
二、論罪科刑之理由：
  ㈠核被告所為，係犯刑法第185 條之3 第1項第1 款後段之駕駛
    動力交通工具而血液中酒精濃度達百分之0.05以上之罪。
  ㈡被告前因公共危險案件，經本院以108年度易字第361號判處
    有期徒刑6月確定，於109年3月25日執行完畢等情，有臺灣
    高等法院被告前紀錄表1 份在卷可查，其於受有期徒刑執行
    完畢後5 年以內，故意再犯本件有期徒刑以上之罪，為累犯
    ，應依刑法第47條第1項規定，加重最高本刑。至於最低本
    刑部分，經參酌司法院釋字第775號解釋意旨，考量被告前
    案係酒駕之公共危險罪，與本案罪質相同，被告竟再犯同一
    罪名，顯見其對刑罰之反應力薄弱，且未能切實悔改，核無
    該號解釋所謂罪刑不相當之情形，因此，仍應依上開規定，
    加重其最低本刑。
  ㈢爰以行為人之責任為基礎，審酌被告知悉酒精成分對人之意
    識能力具有不良影響，飲酒後會對周遭事物之辨識及反應能
    力較平常狀況薄弱，卻仍於酒後騎車上路，對利用道路往來
    之公眾及駕駛人自身均產生高度危險性，輕忽他人之生命財
    產安全，所為實不可取，且被告本次係第5 次犯刑法第185
    條之3 第1 項第1 款之公共危險罪（前4次：本院96年虎交
    簡66、嘉義地院100嘉交簡913、本院103港交簡134、本院10
    8易361），有臺灣高等法院被告前案紀錄表在卷可參，被告
    有多次酒駕前案，未能記取前案教訓，避免酒駕，行為殊屬
    不當，另被告經警對其施以酒精濃度檢測，測得其血液所含
    酒精濃度為百分之0.2719，高於法定標準值5 倍有餘，被告
    之犯罪情節並非輕微，應量處不得易科罰金之刑，以圖矯治
    其不良之酒後駕駛習慣。再然慮及被告①雖因酒駕肇事，但
    並未致他人受傷；②因酒駕致自己受傷，應該會有相當警惕
    ；③犯後坦承犯行，略見悔意，並考量被告於審理時自陳已
    婚，有子女，現無業，國中肄業之教育程度等一切情狀，量
    處如主文所示之刑。
據上論斷，應依刑事訴訟法第299 條第1 項前段、第273 條之1
第1 項，刑法第185 條之3 第1 項第1 款、第47條第1 項，刑法
施行法第1 條之1 第1 項，判決如主文。
本案經檢察官王聖豪偵查起訴；檢察官陳淑香到庭執行職務。
中    華    民    國  110     年    10    月    6     日
                  刑事第五庭    法  官  簡廷恩
以上正本證明與原本無異。
如不服本判決應於收受判決後20日內向本院提出上訴書狀，並應
敘述具體理由；其未敘述上訴理由者，應於上訴期間屆滿後20日
內向本院補提理由書（均須按他造當事人之人數附繕本）。「切
勿逕送上級法院」。   
                                書記官  許馨月        
中　　華　　民　　國　　110 　年　　10　　月　　6 　　日
附錄本件論罪科刑之法條全文：
中華民國刑法第185條之3：
駕駛動力交通工具而有下列情形之一者，處 2 年以下有期徒刑
，得併科 20 萬元以下罰金：
一、吐氣所含酒精濃度達每公升零點二五毫克或血液中酒精濃度
    達百分之零點零五以上。
二、有前款以外之其他情事足認服用酒類或其他相類之物，致不
    能安全駕駛。
三、服用毒品、麻醉藥品或其他相類之物，致不能安全駕駛。
因而致人於死者，處 3 年以上 10 年以下有期徒刑；致重傷者
，處 1 年以上 7 年以下有期徒刑。
曾犯本條或陸海空軍刑法第 54 條之罪，經有罪判決確定或經緩
起訴處分確定，於五年內再犯第 1 項之罪因而致人於死者，處
無期徒刑或 5 年以上有期徒刑；致重傷者，處 3 年以上 10 年
以下有期徒刑。